【裁判字號】    98,簡上,449
【裁判日期】    990518
【裁判案由】    違反保護令
【裁判全文】
臺灣臺北地方法院刑事判決             98年度簡上字第449號
公  訴  人  臺灣臺北地方法院檢察署檢察官
上  訴  人
即  被  告  甲○○
上列上訴人即被告因違反保護令等案件，不服本院民國98年9 月
16日所為98年度簡字第3587號第一審簡易判決（起訴書案號：98
年度偵字第19856 號），提起上訴，本院合議庭判決如下：
    主  文
上訴駁回。
甲○○緩刑貳年，緩刑期內付保護管束。
    事  實
一、甲○○係乙○○之前配偶，二人間具有家庭暴力防治法第3
    條第1 款所定之家庭成員關係。甲○○曾於民國97年10月27
    日經臺灣宜蘭地方法院依家庭暴力防治法第14條規定，以97
    年度家護字第236 號民事通常保護令裁定令其不得對乙○○
    實施身體或精神上不法侵害之行為、不得直接或間接對於乙
    ○○為騷擾聯絡行為，詎甲○○竟基於強制、恐嚇危害安全
    及違反民事通常保護令之犯意，於98年8 月19日晚間19時30
    分許，在址設臺北市○○區○○路2 段64號之國立政治大學
    校園內，與乙○○發生口角，進而拉扯乙○○頭髮在地面拖
    行，復辱罵、恫嚇乙○○稱「瘋女人」、「要把妳滅掉」等
    語，顯已違反法院所為上述裁定。
二、案經乙○○訴請臺灣臺北地方法院檢察署檢察官提起公訴，
    經甲○○在原審審理時自白犯罪，原審認宜以簡易判決處刑
    ，並裁定適用簡易程序。
    理  由
壹、證據能力部分：
    按被告以外之人於審判外之言詞或書面陳述，除法律有規定
    者外，不得作為證據，刑事訴訟法第159 條第1 項定有明文
    。但被告以外之人於審判外之陳述，雖不符前4 條之規定，
    而經當事人於審判程序同意做為證據，法院審酌該言詞陳述
    或書面陳述作成時之情況，認為適當者，亦得為證據。當事
    人、代理人或辯護人於法院調查證據時，知有刑事訴訟法第
    159 條第1 項不得為證據之情形，而未於言詞辯論終結前聲
    明異議者，視為有前項之同意，同法第159 條之5 亦規定甚
    明。經查，本院認定犯罪事實所憑之證據中，部分係屬傳聞
    證據，惟檢察官及被告甲○○均未於本院言詞辯論終結前聲
    明異議，本院審酌該等言詞或書面陳述作成之情況，並無非
    出於任意性或不正取供，或違法或不當情事，且客觀上亦無
    不可信之情況，堪認為適當，依刑事訴訟法第159 條之5 第
    2 項規定，均得作為證據。
貳、實體部分：
一、上開犯罪事實，業據被告甲○○於原審及本院審理時均坦承
    不諱（見本院第98年度易字第2479號卷第10頁；本院卷第18
    4 頁反面），且經證人即告訴人乙○○於警詢、偵查中及本
    院審理時證述明確（見臺灣臺北地方法院檢察署98年度偵字
    第19856 號偵查卷宗，下稱偵卷第7 頁至第8 頁、第41頁至
    第43頁；本院卷第168 頁至第171 頁），並有臺灣宜蘭地方
    法院97年度家護字第236 號民事通常保護令裁定1 份（見偵
    卷第12頁至第13頁）、告訴人乙○○受傷之相片（見偵卷第
    45頁至第48頁）等件在卷可稽，足證被告任意性自白與事實
    相符，是本件事證明確，被告犯行堪以認定，應予依法論科
    。
二、核被告所為，係犯家庭暴力防治法第61條第1 款之違反保護
    令罪，刑法第304 條第1 項之強制罪、同法第305 條恐嚇危
    安罪。被告以一行為同時觸犯上開3 罪，為想像競合犯，應
    從一重之家庭暴力防治法第61條第1 款之罪論處。原審依據
    刑事訴訟法第449 條第2 項、第3 項、第454 條第2 項，家
    庭暴力防治法第61條第1 款，刑法第11條、第304 條第1 項
    、第305 條、第55條、第41條第1 項前段、刑法施行法第1
    條之1 ，並審酌被告之犯後態度、犯罪目的、手段、所生危
    害等一切情狀，判處被告有期徒刑3 月，如易科罰金，以新
    臺幣1,000 元折算1 日，其認事用法均無不當，量刑亦為妥
    適，是被告提起上訴，非有理由，應予駁回。
三、惟按刑法第74條第1 項規定：「受2 年以下有期徒刑、拘役
    或罰金之宣告，而有下列情形之一，認以暫不執行為適當者
    ，得宣告2 年以上5 年以下之緩刑，其期間自裁判確定之日
    起算：一、未曾因故意犯罪受有期徒刑以上刑之宣告者。二
    、前因故意犯罪受有期徒刑以上刑之宣告，執行完畢或赦免
    後，5 年以內未曾因故意犯罪受有期徒刑以上刑之宣告者。
    」，查被告5 年以內未曾因故意犯罪受有期徒刑以上刑之宣
    告之事實，有臺灣高等法院被告前案紀錄表1 份在卷可稽（
    見本院卷第75頁至第79頁），素行尚稱良好，並被告業已坦
    承本件犯行，應有悔意，且與告訴人間之糾紛已在臺灣宜蘭
    地方法院達成調解之事實，有卷附臺灣宜蘭地方法院99年4
    月23日99年度移調字第21號調解筆錄影本1 份在卷可稽（見
    本院卷第179 頁至第180 頁），參酌上情及告訴人亦曾於本
    院審理時當庭表明不再追究之意（見本院卷第185 頁），是
    可認被告前開犯行僅係因一時衝動，始誤蹈法網，應無庸以
    刑之執行達到教化其反社會行為之目的，且本院信被告經此
    教訓當知所警惕，而無再犯之虞，本院因認對被告所宣告之
    刑，以暫不執行為適當，爰併予宣告緩刑如主文所示，緩刑
    期間併依家庭暴力防治法第38條第1 項規定付保護管束。
四、據上論斷，應依刑事訴訟法第455 條之1 第1 項、第3 項、
    第368 條，刑法第74條第1 項第1 款，家庭暴力防治法第38
    條第1 項，判決如主文。
本案經檢察官楊婉鈺到庭執行職務。
中    華    民    國    99    年    5    月    18    日
                  刑事第十七庭審判長法  官  劉煌基
                                    法  官  賴淑美
                                    法  官  葉力旗
上正本證明與原本無異。
本判決不得上訴。
                                    書記官  林碧華
中    華    民    國    99    年    5    月    18    日
附錄論罪科刑法條全文
（一）家庭暴力防治法第61條
違反法院依第 14 條第 1 項、第 16 條第 3 項所為之下列裁定
者，為本法所稱違反保護令罪，處 3 年以下有期徒刑、拘役或
科或併科新臺幣 10 萬元以下罰金：
一、禁止實施家庭暴力。
二、禁止騷擾、接觸、跟蹤、通話、通信或其他非必要之聯絡行
    為。
三、遷出住居所。
四、遠離住居所、工作場所、學校或其他特定場所。
五、完成加害人處遇計畫。
（二）中華民國刑法第304 條
以強暴、脅迫使人行無義務之事或妨害人行使權利者，處 3 年
以下有期徒刑、拘役或 3 百元以下罰金。
前項之未遂犯罰之。
（三）中華民國刑法第305 條
以加害生命、身體、自由、名譽、財產之事，恐嚇他人致生危害
於安全者，處 2 年以下有期徒刑、拘役或 3 百元以下罰金。

司法院資訊處製作；財團法人民間司法改革基金會備份。
